# 上市公司年报审计要出哪些报告？

提问人：xyd617 时间：2013-11-06 13:07:24
如题：会计事务所在上市公司年报审计中要干那些事？ 除了出具上市公司年度审计报告之外？

回答人：chenyiwei
根据具体情况，随同年度审计报告一并出具的其他报告可能还有（具体到特定上市公司，不一定其中每项都有）：
关联方占用上市公司资金情况的专项审核报告 内部控制审计报告或鉴证报告 募集资金年度存放与实际使用情况的鉴证报告 盈利预测实现情况的专项审核报告 会计估计变更事项专项说明的审核报告 上市公司在财务有限公司存贷款业务情况的专项审核报告（深交所专用） 财务报告非标审计意见的专项说明